臺灣板橋地方法院民事裁定          100年度消債更字第255號
聲  請  人
即 債務 人  許米惠
代  理  人  黃俊六律師
上列當事人因消費者債務清理事件聲請更生，本院裁定如下：
    主  文
聲請人許米惠自中華民國一百年十二月三十日下午四時起開始更
生程序。
命司法事務官進行本件更生程序。
    理  由
一、按「債務人不能清償債務或有不能清償之虞者，得依本條例
    所定更生或清算程序，清理其債務。」、「法院開始更生程
    序之裁定，應載明其年、月、日、時，並即時發生效力。」
    、「法院裁定開始更生或清算程序後，得命司法事務官進行
    更生或清算程序；必要時，得選任律師、會計師或其他適當
    之自然人或法人一人為監督人或管理人。」，消費者債務清
    理條例第3 條、第45條第1項、第16條第1項前段定有明文。
二、聲請意旨略以：聲請人於民國95年11月30日與最大債權銀行
    台北富邦商業銀行股份有限公司（下稱台北富邦銀行）進行
    債務清償協商時，台北富邦銀行以利率0%、分120期，每月
    新臺幣（下同）11,562元，自95年12月至96年8月止共繳10
    期後，因只聲請人一個人有收入，配偶李賢德因車禍後身體
    經常不適目前也無固定收入，家中還有二名子女就學中，再
    加上聲請人有慢性糖尿病跟高血壓，經常需要休息去看醫生
    ，所以目前的薪資能力，無法還清本金加利息所累積的高額
    款項而毀諾，聲請人每個月之收入扣除每個越協商條件應清
    償之金額，無法維持最低基本生活，爰聲請裁定更生等語。
三、經查，聲請人主張之上開事實，業據其提出財產及收入狀況
    說明書、債權人清冊、戶籍謄本、協議書、無擔保債務還款
    計劃、聲請人財政部臺灣省北區國稅局財產歸屬資料清單、
    聲請人98、99年度綜合所得稅各類所得資料清單、勞工保險
    被保險人投保資料表、第一銀行存簿明細、勞健保繳費證明
    、新光吳火獅紀念醫院診斷證明書及聯合徵信中心當事人查
    詢個人資料（信用報告）回覆書等為證。此外，本件又查無
    聲請人有消費者債務清理條例第6條第3項、第8條或第46條
    各款所定駁回更生聲請之事由存在。是本件更生聲請，即屬
    有據，應予准許，並依上開規定命司法事務官進行本件更生
    程序，爰裁定如主文。
四、至於聲請人於更生程序開始後，應另提出足以為債權人會議
    可決或經法院認為公允之更生方案以供採擇，俾免更生程序
    進行至依消費者債務清理條例第61條規定應行清算之程度，
    附此明。
中    華    民    國   100    年    12    月    30    日
                  民事第二庭    法  官  楊千儀
上為正本係照原本作成。
本件不得抗告。
本裁定已於101年1月2日下午4時公告。
中    華    民    國   101    年    1     月    2     日
                                書記官  劉鴻傑